firefox/corrector_de_galego-volga/dictionaries/gl.aff
FLAG num
SFX 221 Y 110
SFX 221 r ndo ar .
SFX 221 ar ándo/666,124,125 ar . + enclítico
SFX 221 r do/10,15 ar .
SFX 221 r r/124 ar . / subxuntivo futuro P1 / P3 + enclítico monosílabo
SFX 221 ar ár/666,125 ar . / subxuntivo futuro P1 / P3 + enclítico polisíIabo
SFX 221 r mos ar . P4 / pretérito P4
SFX 221 ar ámos/666,126,127 ar . P4 / pretérito P4 + enclítico
SFX 221 r des ar . P5
SFX 221 ar ádes/666,128,129 ar . P5 + enclítico
SFX 221 r ba ar . P1 / P3
SFX 221 ar ába/666,120,121,124,125 ar . P1 / P3 + enclítico
SFX 221 r bas ar . P2
SFX 221 ar ábas/666,122,123 ar . P2 + enclítico
SFX 221 r bamos ar . P4
SFX 221 r bámos/666,126,127 ar . P4 + enclítico
SFX 221 r bades ar . P5
SFX 221 r bádes/666,128,129 ar . P5 + enclítico
SFX 221 r ban ar . P6
SFX 221 ar ában/666,124,125 ar . P6 + enclítico
SFX 221 ar ei/120 [^cgzu]ar . P1 [ + enclítico monosílabo]
SFX 221 ar éi/666,121 [^cgzu]ar . P1 + enclítico polisílabo
SFX 221 car quei/120 car . P1 [ + enclítico monosílabo]
SFX 221 car quéi/666,121 car . P1 + enclítico polisílabo
SFX 221 ar uei/120 gar . P1 [ + enclítico monosílabo]
SFX 221 ar uéi/666,121 gar . P1 + enclítico polisílabo
SFX 221 zar cei/120 zar . P1 [ + enclítico monosílabo]
SFX 221 zar céi/666,121 zar . P1 + enclítico polisílabo
SFX 221 uar uei/120 [^g]uar . P1 [ + enclítico monosílabo]
SFX 221 uar uéi/666,121 [^g]uar . P1 + enclítico polisílabo
SFX 221 uar üei/120 guar . P1 [ + enclítico monosílabo]
SFX 221 uar üéi/666,121 guar . P1 + enclítico polisílabo
SFX 221 r ches ar . P2
SFX 221 ar áches/666,122,123 ar . P2 + enclítico
SFX 221 ar ou/124 ar . P3 [ + enclítico monosílabo]
SFX 221 ar óu/666,125 ar . P3 + enclítico polisílabo
SFX 221 r stes ar . P5
SFX 221 ar ástes/666,128,129 ar . P5 + enclítico
SFX 221 0 on ar . P6
SFX 221 ar áron/666,124,125 ar . P6 + enclítico
SFX 221 0 a ar . P1 / P3
SFX 221 ar ára/666,120,121,124,125 ar . P1 / P3 + enclítico
SFX 221 0 as ar . P2
SFX 221 ar áras/666,122,123 ar . P2 + enclítico
SFX 221 0 amos ar . P4
SFX 221 0 ámos/666,126,127 ar . P4 + enclítico
SFX 221 0 ades ar . P5
SFX 221 0 ádes/666,128,129 ar . P5 + enclítico
SFX 221 0 an ar . P6
SFX 221 ar áran/666,124,125 ar . P6 + enclítico
SFX 221 0 ei/120 ar . P1 [ + enclítico monosílabo]
SFX 221 0 éi/666,121 ar . P1 + enclítico polisílabo
SFX 221 0 as/666,122 ar . P2 + enclítico monosílabo
SFX 221 0 ás/123 ar . P2 [ + enclítico polisílabo]
SFX 221 0 a/666,124 ar . P3 + enclítico monosílabo
SFX 221 0 á/125 ar . P3 [ +enclítico polisílabo]
SFX 221 0 emos ar . P4
SFX 221 0 émos/666,126,127 ar . P4 + enclítico
SFX 221 0 edes ar . P5
SFX 221 0 édes/666,128,129 ar . P5 + enclítico
SFX 221 0 an/666,124 ar . P6 + enclítico monosílabo
SFX 221 0 án/125 ar . P6 [ +enclítico polisílabo]
SFX 221 0 ía/120,121,124,125 ar . P1 / P3 [ + enclítico]
SFX 221 0 ías/122,123 ar . P2 [ + enclítico]
SFX 221 0 iamos ar . P4
SFX 221 0 iámos/666,126,127 ar . P4 + enclítico
SFX 221 0 iades ar . P5
SFX 221 0 iádes/666,128,129 ar . P5 + enclítico
SFX 221 0 ían/124,125 ar . P6 [ + enclítico]
SFX 221 ar emos [^cgzu]ar . presente P4
SFX 221 ar émos/666,126,127 [^cgzu]ar . presente P4 + enclítico
SFX 221 car quemos car . presente P4
SFX 221 car quémos/666,126,127 car . presente P4 + enclítico
SFX 221 ar uemos gar . presente P4
SFX 221 ar uémos/666,126,127 gar . presente P4 + enclítico
SFX 221 zar cemos zar . presente P4
SFX 221 zar cémos/666,126,127 zar . presente P4 + enclítico
SFX 221 uar üemos guar . presente P4
SFX 221 uar üémos/666,126,127 guar . presente P4 + enclítico
SFX 221 ar emos [^g]uar . presente P4
SFX 221 ar émos/666,126,127 [^g]uar . presente P4 + enclítico
SFX 221 ar edes [^cgzu]ar . presente P5
SFX 221 ar édes/666,128,129 [^cgzu]ar . presente P5 + enclítico
SFX 221 car quedes car . presente P5
SFX 221 car quédes/666,128,129 car . presente P5 + enclítico
SFX 221 ar uedes gar . presente P5
SFX 221 ar uédes/666,128,129 gar . presente P5 + enclítico
SFX 221 zar cedes zar . presente P5
SFX 221 zar cédes/666,128,129 zar . presente P5 + enclítico
SFX 221 uar üedes guar . presente P5
SFX 221 uar üédes/666,128,129 guar . presente P5 + enclítico
SFX 221 ar edes [^g]uar . presente P5
SFX 221 ar édes/666,128,129 [^g]uar . presente P5 + enclítico
SFX 221 r se ar . pretérito P1 / P3
SFX 221 ar áse/666,120,121,124,125 ar . pretérito P1 / P3 + enclítico
SFX 221 r ses ar . pretérito P2
SFX 221 ar áses/666,122,123 ar . pretérito P2 + enclítico
SFX 221 ar ásemos/126,127 ar . pretérito P4 [ + enclítico]
SFX 221 ar ásedes/128,129 ar . pretérito P5 [ + enclítico]
SFX 221 r sen ar . pretérito P6
SFX 221 ar ásen/666,124,125 ar . pretérito P6 + enclítico
SFX 221 0 es ar . / subxuntivo futuro P2
SFX 221 ar áres/666,122,123 ar . / subxuntivo futuro P2 + enclítico
SFX 221 0 mos ar . / subxuntivo futuro P4
SFX 221 ar ármos/666,126,127 ar . / subxuntivo futuro P4 + enclítico
SFX 221 0 des ar . / subxuntivo futuro P5
SFX 221 ar árdes/666,128,129 ar . / subxuntivo futuro P5 + enclítico
SFX 221 0 en ar . P6
SFX 221 ar áren/666,124,125 ar . P6 + enclítico
SFX 221 r de ar . P5
SFX 221 ar áde/666,128,129 ar . P5 + enclítico
SFX 222 Y 22
SFX 222 ar o/666,120,121 ar . P1 + enclítico
SFX 222 r s/666,122,123 ar . P2 + enclítico
SFX 222 ar a/666,124,125 ar . P3 / imperativo P2 + enclítico
SFX 222 ar an/666,124,125 ar . P6 + enclítico
SFX 222 ar e/666,120,121,124,125 [^cgzu]ar . presente P1 / P3 + enclítico
SFX 222 car que/666,120,121,124,125 car . presente P1 / P3 + enclítico
SFX 222 ar ue/666,120,121,124,125 gar . presente P1 / P3 + enclítico
SFX 222 zar ce/666,120,121,124,125 zar . presente P1 / P3 + enclítico
SFX 222 uar üe/666,120,121,124,125 guar . presente P1 / P3 + enclítico
SFX 222 ar e/666,120,121,124,125 [^g]uar . presente P1 / P3 + enclítico
SFX 222 ar es/666,122,123 [^cgzu]ar . presente P2 + enclítico
SFX 222 car ques/666,122,123 car . presente P2 + enclítico
SFX 222 ar ues/666,122,123 gar . presente P2 + enclítico
SFX 222 zar ces/666,122,123 zar . presente P2 + enclítico
SFX 222 uar ües/666,122,123 guar . presente P2 + enclítico
SFX 222 ar es/666,122,123 [^g]uar . presente P2 + enclítico
SFX 222 ar en/666,124,125 [^cgzu]ar . presente P6 + enclítico
SFX 222 car quen/666,124,125 car . presente P6 + enclítico
SFX 222 ar uen/666,124,125 gar . presente P6 + enclítico
SFX 222 zar cen/666,124,125 zar . presente P6 + enclítico
SFX 222 uar üen/666,124,125 guar . presente P6 + enclítico
SFX 222 ar en/666,124,125 [^g]uar . presente P6 + enclítico
